【裁判字號】    98,訴,857
【裁判日期】    980902
【裁判案由】    違反毒品危害防制條例
【裁判全文】
臺灣屏東地方法院刑事判決               98年度訴字第857號
公  訴  人  臺灣屏東地方法院檢察署檢察官
被      告  甲○○
                    （現因另案於臺灣屏東監獄執行中）
上列被告因違反毒品危害防制條例案件，經檢察官提起公訴（98
年度毒偵字第666 號），嗣被告於本院準備程序進行中先就被訴
事實為有罪之陳述，本院告知被告簡式審判程序之旨，並聽取當
事人之意見後，裁定改由受命法官獨任依簡式審判程序審理，本
院判決如下：
    主  文
甲○○施用第一級毒品，處有期徒刑壹年。
    事  實
一、甲○○曾於民國93年間，因施用毒品案件，為本院裁定送觀
    察勒戒後，因認無繼續施用傾向，於93年10月20日釋放，並
    由臺灣屏東地方法院檢察署檢察官以93年度毒偵字第1776號
    為不起訴處分確定。詎仍未戒除吸食毒品之惡習，復基於施
    用第一級毒品海洛因之犯意，於98年2 月1 日某時許，在屏
    東縣麟洛鄉○○村○○路75號住處，以注射針筒摻水注射之
    方式，施用第一級毒品海洛因1 次。嗣為警於98年2 月5 日
    上午11時10分許（檢察官起訴書誤載為12時10分許），在屏
    東縣麟洛鄉○○路麟洛國小旁空地草叢處，見甲○○夥同案
    外人李仁輝形跡可疑上前盤查，而發現其左手掌背血管部位
    有注射針筒痕跡，疑有施用毒品嫌疑，復經其同意採集尿液
    送驗呈嗎啡陽性反應，而查知上情。
二、案經屏東縣政府警察局內埔分局報請臺灣屏東地方法院檢察
    署檢察官偵查起訴。
    理  由
壹、程序部份
一、按除被告所犯為死刑、無期徒刑、最輕本刑為3 年以上有期
    徒刑之罪或高等法院管轄第一審案件者外，於法院行準備程
    序進行中，被告先就被訴事實為有罪之陳述時，審判長得告
    知被告簡式審判程序之旨，並聽取當事人、代理人、辯護人
    及輔佐人之意見後，裁定進行簡式審判程序；且受命法官行
    準備程序，與法院或審判長有同一之權限；又簡式審判程序
    之證據調查，不受刑事訴訟法第159 條第1 項、第161 條之
    2 、第161 條之3 、第163 條之1 及第164 條至第170 條規
    定之限制，刑事訴訟法第273 條之1 第1 項、第279 條第2
    項前段、第273 條之2 分別定有明文。被告所為係犯死刑、
    無期徒刑、最輕本刑為3 年以上有期徒刑以外之罪，其於準
    備程序中就被訴事實為有罪之陳述，經受命法官告知簡式審
    判程序之旨，並聽取公訴人、被告之意見後，本院合議庭認
    為適宜由受命法官獨任進行簡式審判程序，依刑事訴訟法第
    273 條之1 第1 項規定，裁定由受命法官獨任進行簡式審判
    程序，合先敘明。
貳、實體部分
一、訊據被告甲○○對於上揭犯罪事實均坦承不諱，復查：
（一）經警於查獲被告當日所採之尿液送驗結果，係呈嗎啡陽性
      反應，此有屏東縣政府警察局內埔分局內埔派出所偵辦毒
      品案件嫌疑人尿液採證檢驗對照表、台灣檢驗科技股份有
      限公司98年2 月24日編號KＺ000000000000號濫用藥物尿液
      檢驗報告各1 份在卷可稽。
（二）再查被告甲○○曾於93年間，因施用毒品案件，為本院裁
      定送觀察勒戒後，因認無繼續施用傾向，於93年10月20日
      釋放，並由臺灣屏東地方法院檢察署檢察官以93年度毒偵
      字第1776號為不起訴處分確定之事實，有臺灣高等法院被
      告全國前案紀錄表1 份在卷可按。是被告於觀察勒戒釋放
      後5 年內再犯施用毒品之罪甚明。
（三）綜上所述，被告前曾犯施用毒品，且於觀察、勒戒執行完
      畢釋放後，5 年內再犯本件施用毒品，事證應屬明確，其
      犯行應堪認定。
二、查海洛因屬毒品危害防制條例第2 條第2 項第1 款所規定之
    第一級毒品，核被告所為，係犯毒品危害防制條例第10條第
    1 項施用第一級毒品罪。被告持有毒品，復進而施用，其持
    有毒品之低度行為，為施用毒品之高度行為所吸收，不另論
    罪。檢察官起訴書雖認被告係於98年2 月5 日12時10分許回
    溯72小時內某時，在不詳處所，施用第一級毒品海洛因，然
    被告係於驗尿前4 日在屏東縣麟洛鄉○○村○○路75號住處
    ，以注射針筒摻水注射之方式，施用第一級毒品海洛因1 次
    伊情，業經其於本院準備程序中所自承（見本院卷第11頁背
    面），是被告應係於98年2 月1 日某時許，在屏東縣麟洛鄉
    ○○村○○路75號住處，以注射針筒摻水注射之方式，施用
    第一級毒品海洛因1 次，檢察官起訴書此部認定容有誤會。
    爰審酌被告施用毒品，不僅足以戕害其個人身心，且極易滋
    生其他犯罪，惡化治安甚重，嚴重損及公益，且被告前經觀
    察勒戒之處遇助其戒除毒品，竟再為本件施用毒品犯行，顯
    見其不思悔改，自制力亦顯不佳；惟於犯後即能坦承犯行，
    而其施用毒品行為於本質上係屬自我戕害行為，反社會性之
    程度應屬較低，以及斟酌其先前除曾因施用毒品經本院以97
    年度訴字第1601號判決判處有期徒刑10月，復經臺灣高等法
    院高雄分院以98年度上訴字第133 號判決駁回上訴確定之前
    科外（不構成累犯），並無其他因施用毒品經法院判刑之記
    錄等一切情狀，酌情量處如主文所示之刑，以資懲儆。
據上論斷，應依刑事訴訟法第273 條之1 第1 項、第299 條第1
項前段，毒品危害防制條例第10條第1 項，判決如主文。
本件經檢察官劉昀到庭執行職務。
中    華    民    國    98    年    9     月     2    日
                  刑事第一庭    法  官  羅培毓
以上正本證明與原本無異。
如不服本判決應於收受本判決送達後十日內向本院提出上訴書狀
，其未敘述上訴理由者，並得於提起上訴後十日內向本院補提理
由書狀（均須按他造當事人之人數附繕本）「切勿逕送上級法院
」
中    華    民    國    98    年    9     月    2    日
                               書記官  戴仲敏
附錄本判決論罪科刑法條：
毒品危害防制條例第10條第1項
施用第一級毒品者，處六月以上五年以下有期徒刑。


司法院資訊處製作；財團法人民間司法改革基金會備份。
